【裁判字號】    98,聲再,103
【裁判日期】    980612
【裁判案由】    竊盜
【裁判全文】
臺灣高等法院刑事裁定                 98年度聲再字第103號
再審聲請人
即受判決人  甲○○
上列聲請人因竊盜案件，對於本院92年度上易字第1939號，中華
民國92年10月28日第二審確定判決（臺灣臺北地方法院91年度易
字第286 號，起訴案號：臺灣臺北地方法院檢察署91年度偵字第
2865號）聲請再審，本院裁定如下：
    主  文
再審之聲請駁回。
    理  由
一、聲請意旨略以：原判決以再審聲請人即受判決人甲○○於臺
    灣高等法院臺中分院85年度上易字第1339號案件（臺灣臺北
    地方法院97年度聲字第3210號裁定更正），於偵審期間雖坦
    承犯行惟仍遭羈押，因認聲請人對於並非坦承犯行即可獲交
    保一節，應知之甚稔，而於本件警詢、偵訊及原審羈押審查
    訊問中，仍一再坦承犯行，是聲請人之供述顯係出於自由意
    志。惟聲請人經向臺灣高等法院臺中分院及臺灣臺中地方法
    院檢察署聲請後，已取得臺灣高等法院臺中分院85年度上易
    字第1339號該案具保資料影本四張，足證聲請人並無原判決
    所稱：坦承犯行不可能換取交保，且所供述之犯罪行為必遭
    刑罰，顯然知之甚稔等情。本院科刑論罪之證據資料與事實
    不相符合，顯有矛盾云云。
二、按法院認為無再審理由者，應以裁定駁回之；經前項裁定後
    ，不得更以同一原因聲請再審，刑事訴訟法第四百三十四條
    定有明文；又法院認為聲請再審之程序違背規定者，應以裁
    定駁回之，同法第四百三十三條亦規定甚明。查臺灣臺北地
    方法院91年度易字第286 號判決理由欄一、(一)第三十三行關
    於「臺灣高等法院臺中分院八十五年度上易字第一三二九號
    」聲請人被告竊盜卷宗之記載，顯係「臺灣高等法院臺中分
    院八十五年度上易字第一三三九號」之誤寫，且該項誤寫不
    影響全案情節與判決本旨，業經臺灣臺北地方法院97年度聲
    字第3210號裁定更正，先予敘明。次查聲請人前以上開再審
    事由向本院聲請再審，因無再審理由，業經本院以97年度聲
    再字第156 號裁定駁回在案，有上開裁定書一份附卷可稽。
    本件其據以聲請再審之原因，於上開聲請再審時已主張並提
    出，茲其提出相同理由及證據聲請本次再審，即與刑事訴訟
    法第四百三十四條第二項之規定有違，是聲請人本件再審之
    聲請為不合法，應予駁回。
三、據上論斷，應依刑事訴訟法第四百三十四條第二項、第四百
    三十三條，裁定如主文。
中    華    民    國    98    年    6     月    12    日
            刑事第二十一庭審判長法  官  蘇隆惠
                                法  官  許永煌
                                法  官  楊力進
以上正本證明與原本無異。
不得抗告。
                                書記官  楊麗娟
中    華    民    國    98    年    6     月    12    日


司法院資訊處製作；財團法人民間司法改革基金會備份。
